臺灣新竹地方法院刑事判決　　　　　　　　　　　　　九十一年度交訴字第二四號
　　公　訴　人　臺灣新竹地方法院檢察署檢察官
　　被　　　告　甲○○
右列被告因過失致死案件，經檢察官提起公訴（九十年度偵字第六二九六號），本院
判決如左：
    主  文
甲○○因過失致人於死，處有期徒刑陸月，如易科罰金，以參佰元折算壹日。緩刑參
年。
    事  實
一、甲○○於民國九十年七月二十七日中午十二時三十分許，駕駛車號三Ｆ－九四九
    九號自小客車，沿新竹市○○○○街往介壽路方向行駛，行經新竹市○○街與金
    山十六街交岔路口時，本應注意汽車行駛至無號誌之交岔路口，支線道應暫停讓
    幹線道車先行，而依當時天候晴，路面舖設柏油、乾燥，無缺陷，亦無障礙物，
    且視距良好等情，客觀上並無不能注意之情事，其竟疏未注意，貿然通過上開路
    口而左轉往金山街方向行駛，而撞及正沿新竹市○○街直行，並通過上開路口且
    亦未注意車前狀況之楊鴻裕所騎乘車號ＨＭＪ－七五六號重機車，致楊鴻裕人車
    倒地，並受有頭部鈍力傷合併內出血之傷害，經送往省立新竹醫院急救後，延至
    同年七月三十一日下午三時十五分許不治死亡。甲○○於本件車禍發生後，在未
    被有偵查犯罪職權之機關或公務員查知其為犯人前，即向前來處理之新竹市警察
    局警備隊隊員乙○○坦承肇事，並表示願接受裁判之意。
二、案經臺灣新竹地方法院檢察署檢察官自動檢舉偵查起訴。
    理  由
一、訊據被告甲○○對於右揭犯罪事實，於本院審理時坦承不諱，並有道路交通事故
    調查報告表、現場照片四幀在卷可稽（見臺灣新竹地方法院檢察署九十年度相字
    第四六０號卷第六頁至第八頁），而被害人楊鴻裕確因本件車禍受有頭部鈍力傷
    合併內出血之傷害，致送往省立新竹醫院急救後仍不治死亡，此亦經臺灣新竹地
    方法院檢察署檢察官督同法醫師相驗屬實，並製有勘驗筆錄、相驗屍體證明書、
    驗斷書及相驗照片六幀等件在卷足憑（見上開相驗卷第九至十三頁、第二十四、
    二十五頁）。按車輛行至無號誌或號誌故障而無交通警察指揮之交岔路口，支線
    道車應暫讓幹線道車先行。道路交通安全規則第一百零二條第一項第二款前段定
    有明文。被告為合法領有自小客半駕駛執照之人，有交通部公路局新竹監理所九
    十一年三月十一日函文在卷可按，其行經肇事路段，本應注意上開規定，且依當
    時天氣晴、路面舖設柏油、乾燥、無缺陷，亦無障礙物且視距良好等情，亦有前
    開道路交通事故調查報告表在卷可稽，客觀上並無不能注意之情事，而其於駕駛
    上開自小客車欲由支線道之新竹市○○○○街左轉幹線道之新竹市○○街時，其
    竟疏於注意上開規定，因而撞及適由新竹市○○街直行之被害人所騎乘之重機車
    ，致被害人因此受有頭部鈍力傷合併內出血，並於送醫急救後不治死亡，其對本
    件車禍之發生應有過失，至堪認定。參以本件經送臺灣省竹苗區車輛行車事故鑑
    定委員會鑑定，鑑定結果亦認被告駕駛自小客車行經無號誌之交叉路口支線左轉
    車未讓幹道直車先為肇事主因。楊鴻裕駕駛重車未注意車前狀況為肇事次因等情
    ，有臺灣省竹苗區車輛行車事故鑑定委員會九十年十月十六日竹鑑字第九０一０
    九三號函附之鑑定意見書附於臺灣新竹地方法院檢察署九十年度偵字第六二九六
    號偵查卷第五頁至第八頁可按。而被告上開過失為行肇致被害人死亡，業如前述
    ，是其過失行為被害人死亡結果間有因果關係，要無疑義。雖被害人行經肇事路
    段，疏未注意車前狀況，亦為肇事次因，惟此僅能作為民事上輕或免除賠償之依
    據，仍無礙於被告過失責任之認定。綜上所述，本件被告事證明確，其過失致死
    犯行，洵堪認定。
二、核被告所為，係犯刑法第二百七十六條第一項過失致死罪。又被告於本件車禍發
    生後，在未被有偵查犯罪職權之機關或公務員查知其為犯人前，即向到現場之警
    員自承犯罪及表示願受裁判之意等情，業經新竹市警察局第一分局警備隊隊員乙
    ○○到庭證述明確（見本院九十年二月二十七日訊問筆錄），應認被告已符合自
    首之要件，應依刑法第六十二條前段之規定減輕其刑。爰審酌被告駕車於行經肇
    事路段，其所為之上開駕駛行為之過失程度、所生之危害、肇事後尚能坦承犯行
    且未逃逸態度良好暨被告業與被害人家屬達成民事和解，有新竹市東區調解委員
    會調解筆錄一份在卷可參等一切情狀，量處如主文所示之刑，並諭知易科罰金折
    算標準。末查，被告素行良好，前未曾犯罪受有期徒刑以上刑之宣告，有臺灣新
    竹地方法院檢察署刑案資料查註紀錄表及臺灣高等法院被告全國前案紀錄表在卷
    可考，其因一時失慮，致罹刑典，事後已坦承犯行，深具悔意，雖被告駕車肇事
    過失情節非輕，但尚無予剝奪人身自由之必要，且經此刑之宣告，當知所警惕，
    而無犯之虞，本院認前開對宣告之刑以暫不執行為當，爰併予以宣告緩刑三年，
    以啟自新。
據上論斷，應依刑事訴訟法第二百九十九條第一項前段，刑法第二百七十六條第一項
、第六十二條前段、第四十一條第一項前段、第七十四條第一款，罰金罰鍰提高標準
條例第一條前段、第二項，判決如主文。
本案經檢察官吳金棟到庭執行職務。
中        華        民        國      九十一    年     四    月    十   日
                                      臺灣新竹地方法院交通法庭
                                          法  官  王  鳳  儀
右正本證明與原本無異。
如不服本判決，應於判決送達後十日內向本院提出上訴狀( 應附繕本 )，上訴於
臺灣高等法院。
                                          書記官  陳  進  楷
中        華        民        國      九十一    年     四    月    十   日
附錄論罪科刑法條：
刑法第二百七十六條第一項：
因過失致人於死者，處二年以下有期徒刑、拘役或二千元以下罰金。
